---
title: "Anualidades Anticipadas"
output: html_document
date: "2024-12-08"
---

#Ejercicios

#Ejercicio 1:

Un individuo deposita $900 al inicio de cada mes en una cuenta que paga una tasa del 5% anual, compuesta mensualmente, durante 7 años. ¿Cuál será el valor futuro de la anualidad anticipada al término del plazo?

Fórmula empleada: $VA=A*((((1+r)^t)-1)/r)*(1+r)$

```{r}
A=900
i=0.05
r=i/12
t=7*12

VA=VA=A*((((1+r)^t)-1)/r)*(1+r)
VA
```

#Ejercicio 2:

Un empresario realiza pagos quincenales de $1,500 al inicio de cada quincena en una inversión que ofrece una tasa de interés del 6% anual, compuesta quincenalmente, durante 6 años. ¿Cuál es el valor futuro de esta anualidad anticipada?

Fórmula empleada: $VA=A*((((1+r)^t)-1)/r)*(1+r)$

```{r}
A=1500
i=0.06
r=i/24
t=(6*24)

VA=VA=A*((((1+r)^t)-1)/r)*(1+r)
VA
```
#Ejercicio 3:

Una persona realiza depósitos mensuales de $1,200 al inicio de cada mes en una cuenta que ofrece una tasa de interés del 4% anual, compuesta mensualmente, durante 10 años. ¿Cuál será el valor futuro al término del plazo bajo esta anualidad anticipada?

Fórmula empleada: $VA=A*((((1+r)^t)-1)/r)*(1+r)$

```{r}
A=1200
i=0.04
r=i/12
t=(10*12)

VA=VA=A*((((1+r)^t)-1)/r)*(1+r)
VA
```
#Ejercicio 4:

Una persona desea acumular $80,000 dentro de 5 años realizando pagos quincenales al inicio de cada quincena en una inversión con una tasa del 6% anual, compuesta quincenalmente. ¿Cuánto debe pagar cada quincena bajo una anualidad anticipada?

Fórmula empleada: $A=(VF)/(((((1+r)^t)-1)/r)*(1+r))$

```{r}
VF=80000
i=0.06
r=i/24
t=(5*24)

A=(VF)/(((((1+r)^t)-1)/r)*(1+r))
A
```
#Ejercicio 5:

Una empresa desea tener $400,000 dentro de 12 años, realizando depósitos mensuales al inicio de cada mes en una cuenta que paga una tasa del 3.5% anual, compuesta mensualmente. ¿Cuánto deberá ser el pago mensual bajo una anualidad anticipada?

Fórmula empleada: $A=(VF)/(((((1+r)^t)-1)/r)*(1+r))$

```{r}
VF=400000
i=0.035
r=i/12
t=(12*12)

A=(VF)/(((((1+r)^t)-1)/r)*(1+r))
A
```
#Ejercicio 6:

Una persona planea reunir $250,000 en 8 años mediante pagos quincenales al inicio de cada quincena en una cuenta que ofrece una tasa del 4.5% anual, compuesta quincenalmente. ¿Cuánto debe pagar cada quincena en esta anualidad anticipada?

Fórmula empleada: $A=(VF)/(((((1+r)^t)-1)/r)*(1+r))$

```{r}
VF=250000
i=0.045
r=i/24
t=(8*24)

A=(VF)/(((((1+r)^t)-1)/r)*(1+r))
A
```
#Ejercicio 7:

Un inversionista realiza pagos quincenales de $700 al inicio de cada quincena en una cuenta con una tasa de interés del 5% anual, compuesta quincenalmente. Si quiere acumular $60,000, ¿cuántas quincenas deberá realizar los pagos bajo una anualidad anticipada?

Fórmula empleada: $t=log((((VF*r)/A*(1+r))+1))/log(1+r)$

```{r}
VF=60000
A=700
i=0.05
r=i/24

t=log((((VF*r)/A*(1+r))+1))/log(1+r)
t
```
#Ejercicio 8:

Un individuo realiza pagos mensuales de $1,000 al inicio de cada mes en una cuenta que ofrece una tasa de interés del 3.8% anual, compuesta mensualmente. Si desea alcanzar $120,000, ¿cuántos meses debe realizar estos pagos bajo una anualidad anticipada?

Fórmula empleada: $t=log((((VF*r)/A*(1+r))+1))/log(1+r)$

```{r}
VF=120000
A=1000
i=0.038
r=i/12

t=log((((VF*r)/A*(1+r))+1))/log(1+r)
t
```
#Ejercicio 9:

Se realizan pagos quincenales de $500 al inicio de cada quincena en una cuenta de ahorro durante 4 años bajo una anualidad anticipada. Si al final del plazo se acumulan $55,000, ¿cuál es la tasa de interés anual compuesta quincenalmente?

Fórmula empleada: $r=(((VF/(A*(1+r)))+1)^(1/t))-1)$

```{r}
VF=55000
A=500
t=4*24

r=(((VF/(A*(1+r)))+1)^(1/t))-1
r
```
#Ejercicio 10:

Una persona realiza pagos mensuales de $2,000 al inicio de cada mes durante 5 años bajo una anualidad anticipada. Si al final se acumula un valor futuro de $140,000, ¿cuál es la tasa de interés anual compuesta mensualmente?

Fórmula empleada: $r=(((VF/(A*(1+r)))+1)^(1/t))-1)$

```{r}
VF=140000
A=2000
t=5*12

r=(((VF/(A*(1+r)))+1)^(1/t))-1
r
```

